# 请教陈老师关于煤电企业应急调峰储备电源是否需要转固是否需要计提折旧和减值问题?

提问人：2289784050@qq.c 时间：2019-05-06 11:07:08
陈老师您好现在业务中遇到以下问题 向陈老师请教
《根据国家能源局公布河北等省（区）煤电应急调峰储备电源的通知》的要求
现有客户 A 煤机发电企业，A 企业现有一个发电机组即将建设完毕，根据上述文件的规定，A 企业准备将此煤机发电机组作为应急调峰储备电源，请问该机组是否还需要转固，或者计提折旧和减值？
谢谢陈老师

回答人：chenyiwei
1 、该资产本身达到《企业会计准则第 17 号——借款费用》第十三条所规定的预定可使用状态时，即应转固，与其预定用途无关。
2 、后续折旧计提，对于未用于发电期间的折旧，应参照暂时闲置的固定资产，计入管理费用。并谨慎考虑其减值问题。